【裁判字號】    99,交聲,228
【裁判日期】    990630
【裁判案由】    違反道路交通管理處罰條例聲明異議
【裁判全文】
臺灣桃園地方法院刑事裁定             99年度交聲字第228號
原處分機關   交通部公路總局新竹區監理所桃園監理站
異  議  人
即受處分人   甲○○
上列受處分人因違反道路交通管理處罰條例案件，對於交通部公
路總局新竹區監理所桃園監理站中華民國99年2 月1 日所為之處
分（原處分案號：桃監裁罰字第裁52-DB0000000號），聲明異議
，本院裁定如下：
    主  文
異議駁回。
    理  由
一、原處分意旨略以：異議人即受處分人甲○○於民國99年1 月
    30日凌晨1 時7 分許，駕駛車牌號碼8N-8596 號自用小客車
    行經桃園縣蘆竹鄉○○路649 巷口前，為桃園縣政府警察局
    蘆洲分局警員查獲異議人飲酒後駕車，並當場測得其吐氣所
    含酒精濃度為每公升0.32毫克（異議人自飲酒結束至查緝點
    逾15分鐘) ，認定異議人違反道路交通管理處罰條例第35條
    第1 項第1 款之規定，填掣桃警局交字DB0000000 號舉發違
    反道路交通管理事件通知單對受處分人舉發「酒後駕車（0.
    32mg/l）飲酒超過15分鐘才酒測」之違規。而異議人前曾於
    98 年11 月27日因「酒後駕車」遭裁決吊扣職業大客車駕駛
    執照1 年，其期間自98年11月27日起至99年11月26日止，異
    議人於前述吊扣駕駛執照期間再為本件違反道路交通管理處
    罰條例行為，遂依道路交通管理處罰條例第35條第1 項、第
    3 項前段、第67條第2 項、及統一裁罰基準，填製桃監裁字
    第裁52-DB0000000號裁決書，處罰鍰新臺幣（下同）60,000
    元，並吊銷汽車駕駛執照，3 年內禁考，並應參加道路交通
    安全講習等語。
二、聲明異議意旨略以：受處分人即異議人對於上開飲酒後不能
    駕駛其所有之自用小客車之違規事實並無爭執，但對於吊銷
    異議人賴以維生之職業大客車駕駛執照，將使其家中生計陷
    於困頓，且依道路交通管理處罰條例第 68 條僅能吊銷自用
    小客車之駕駛執照，不能吊銷職業大客車之執照等規定，而
    聲明異議。
三、按「汽車駕駛人有飲用酒類或其他類似物後其吐氣所含酒精
    濃度超過每公升0.25毫克或血液中酒精濃度超過百分之0.05
    以上，不得駕車。」、「汽車駕駛人，駕駛汽車經測試檢定
    有酒精濃度超過規定標準者，處新臺幣（下同）15,000元以
    上60,000元以下罰鍰，並當場移置保管該汽車及吊扣其駕駛
    執照1 年。」道路交通安全規則第114 條第1 項第2 款及道
    路交通管理處罰條例第35條第1 項第1 款分別定有明文。又
    「汽車駕駛人經依第1 項規定吊扣駕駛執照，並於吊扣期間
    內再有第1 項情形者，處新臺幣6 萬元罰鍰，並當場移置保
    管該汽車及吊銷其駕駛執照。」、「汽車駕駛人，因違反本
    條例及道路交通安全規則之規定，受吊銷駕駛執照處分時，
    吊銷其持有各級車類之駕駛執照」、「汽車駕駛人，曾依第
    29條第4 項、第30條第3 項、第35條第3 項前段、第4 項前
    段、第37條第3 項、第43條、第61條第1 項第3 款、第4 款
    後段規定吊銷駕駛執照者，3 年內不得考領駕駛執照。」道
    路交通管理處罰條例第35條第3 項、第28條、第67條第2 項
    亦分別定有明文。
四、經查：
  (一)異議人就上揭時、地之違規事實於聲明異議狀內並不爭執
      ，且有酒精濃度測試表及桃園縣政府警察局99年1 月30日
      桃警局交字第DB0000000 號舉發違反道路交通管理事件通
      知單各1 紙在卷可稽，此部分事實應堪認定。
  ( 二)異議人前曾於98年11月27日因「酒後駕車」遭裁決吊扣
      小型車普通駛執照1 年，期間自98年11月27日起至99年11
      月26日止，有本院98年度交聲字第3583號裁定影本及桃園
      監理站汽車駕駛人螢幕列印1 紙在卷可查，是異議人依法
      於吊扣小型車駕駛執照普通駕駛執照之12個月期間內不得
      駕駛自用小客車，詎異議人復因酒後仍駕駛自用小客車，
      經原處分機關於99年2 月1 日以異議人違反道路交通管理
      處罰條例第35條第3 項，對異議人之違規行為裁處罰鍰60
      ,000元並吊銷駕駛執照，就吊銷職業大客車駕駛執照部分
      ，因「汽車駕駛人，因違反本條例及道路交通安全規則之
      規定，受吊銷駕駛執照處分時，吊銷其持有各級車類之駕
      駛執照」為道路交通管理處罰條例第28條定有明文。再者
      ，異議人縱可能因遭吊銷駕照而致其經濟謀生有所影響，
      惟異議人應深思，此結果之發生全係因自己之不當行為所
      致，其飲酒之後，自可不駕駛車輛，然其卻無視法律規定
      ，貿然行之，原處分機關依法對其處罰，核無違誤，是
      本件受處分人之異議為無理由，自應將其異議駁回。
五、綜上所述，異議人於上開時間、地點之違規行為，經原處分
    機關依據道路交通管理處罰條例第35條第3 項、第67 條 第
    2 項前段之規定，裁處異議人罰鍰60,000元，吊銷駕駛執照
    ，3 年內不得考領之處分，並無違法不當，異議人之聲明異
    議，並無理由，應予駁回。
據上論斷，應依道路交通案件處理辦法第19條，裁定如主文
中    華    民    國    99    年    6     月    30    日
                        交通法庭  法  官  黃裕民

以上正本證明與原本無異。
如不服本裁定，應於裁定送達後5 日內向本院提出抗告狀（應附
繕本）。
                                  書記官  劉家蕙
中    華    民    國    99    年    7     月    6     日

司法院資訊處製作；財團法人民間司法改革基金會備份。
